Inventaris van de Collectie Stadsarchief Amsterdam: foto-afdrukken
Stadsarchief Amsterdam
- Fotokaarten Serie F, 3
  - Onbekend, 3.100
    - Westeinde 19 (ged.)- 25 (ged.) (v.l.n.r.), begeleiding door militaire wielrijders van een transport tijdens de Voerliedenstaking., 1 Jul 1911; 54671
    - Zeelieden- en bootwerkersstaking (4 juni-9 augustus 1911) Kruising Derde Kattenburgerdwarsstraat en Kleine Kattenburgerstraat (rechts). Kleine Kattenburgerstraat 123, Bakkerij Knottenbelt werd door 6 kogels doordrongen, toen men de in het portaal van het bovenhuis gevluchte bootwerker Homma beschoot. Hij werd in de nacht van 5 op 6 juli 1911 door de vurende infanterie ernstig verwond., 6 Jul 1911; 52332
    - Handel en nijverheid Singel 453. Interieur tijdens de tentoonstelling van het 'Instituut Internationale de Statistique'., ca. 1 Sep 1911; 53366
    - Vondelpark / algemeen Omgevallen boom, ca. 1 Okt 1911; 53431
    - Grote Wittenburgerstraat Duivenmelken, ca. 1 Nov 1911; 51509
    - Frederiksplein Kermis d' été., ca. 1912; 51277
    - Dam / Commandantshuis Afbraak Commandantshuis, ca. 1912; 53302
    - Grimburgwal 10: Binnengasthuis (voormalig), ca. 1912; 52032
    - Houtkopersburgwal 92 Gezien naar Batavierstraat. Eigenares in 1912 mevr. Rietveld., ca. 1912; 52125
    - Dam - oostzijde Links ingang Damrak. De Beurs van Zocher is afgebroken. In het midden de huizen tussen Vischsteeg en Vijgendam (rechts). Rechts het Commandantshuis., ca. 1912; 52177
    - Uilenburgergracht gezien naar Houtkopersburgwal; rechts: (achterzijde) huizen Uilenburgerstraat 1-3-5 enz. (vrnl.); uiterst rechts: ingang Rapenburgwal, ca. 1912; 52677
    - Uilenburgergracht gezien richting Houtkopersburgwal met op de voorgrond de sleepboot 'Koning David' in 1911 gebouwd op de werf van Weduwe F. Hinloopen welke werf rechts in beeld is, daarachter de Nieuwe Uilenburgerstraat 91 t/m 173 (achterzijde, vrnl.): nr. 91 is de achterzijde van de hoofdsynagoge van de Nederlands Israëlitische gemeente., ca. 1912; 52678
    - Uilenburgergracht Links: achterzijde Uilenburgerstraat (Nieuwe); in 't verschiet rechts: Rapenburg ca. 1 t/m 27 (achterzijde, vrnl.), ca. 1912; 52679
    - Uilenburgergracht op de voorgrond. Van rechts naar links van het midden: (achterzijde) huizen Nieuwe Uilenburgerstraat 23-27-29A enz. Horizon links: Houtkopersburgwal, ca. 1912; 52680
    - Uilenburgergracht gezien naar achtergevels huizen aan de Valkenburgerstraat, oostzijde met achterzijde loodsen aan Valkenburgerstraat ca. 190 t/m 214 (vlnr.), het hoge gebouw is nr. 98 (achterzijde), ca. 1912; 52681
    - Bloemstraat 1 t/m 35 (ged. ) (v.l.n.r.) (rechts) voorgrond kruising Eerste Bloemdwarsstraat; achtergrond Westertoren, ca. 1912; 52683
    - Houtkopersburgwal no 7 (links, ged,) met gezicht in de Uilenburgerstraat; rechts: hekken van gebouw diamantslijperij 'Boas' op nr. 173-175, ca. 1912; 52686
    - Batavierstraat 2-4--6 enz. (v.r.n.l., rechts) Gezien vanaf de Oostersekade naar de Houtkopersburgwal. Links 1-3-5 enz. (v.l.n.r.). Gesloopt in 1917, ca. 1912; 52483
    - Rokin Afbraak huizen Vijgendam, Beursplein nrs. 2-3-4-4A-4B (v.l.n.r.) en Beurspoortje nrs. 6 t/m 16 (v.l.n.r.). Van Rokin gezien in noordelijke richting., ca. 1912; 54760
    - Leidseplein 29 Het gebouw van Hirsch en Co. Gezien vanaf het terras van het American hotel. In het midden de ingang van nummer 31 en rechts nummer 33., ca. 1912; 54649
    - Baerlestraat, (Van) 95 Hoek Ruysdaelstraat, ca. 1912; 54675
    - Baarsjesweg Krijtmolen (achterzijde)., ca. 1912; 54688
    - Uilenburgerstraat 6-2 Huisnummers 6-2 bevinden zich aan de rechterkant. Deze zijde is bij de sanering van 1916 verdwenen. Tegenwoordig is dit de Nieuwe Uilenburgerstraat. Gezien naar Houtkopersburgwal. Rechts Oostersekade 10., ca. 1912; 52875
    - Uilenburgergracht Oostzijde. Achterzijde loodsen a/d Valkenburgerstraat 190 t/m 214 (v.l.n.r.). Gezien in de richting Houtkopersburgwal. Rechts: torentje Mozes en Aäronkerk, ca. 1912; 52876
    - Dam ter hoogte van 17-31 (voorheen Vijgendam) Afbraak huizen Vijgendam nrs. 6 t/m 30 (v.r.n.l.) en Commandantshuis. Rechts: gedeelte Koninkliijk Paleis., ca. 1912; 54120
    - Dam / Commandantshuis Afbraak Commandantshuis en huizen Vijgendam. Rechts: Koninklijk Paleis., ca. 1912; 54124
    - Dam/gezien naar oostzijde voor afbraak van 1912 Nrs. 5B t/m 17 (v.l.n.r.). Huizen tussen Visschsteeg (links) en Vijgendam (rechts) worden afgebroken. Links op de achtergrond: huizen aan de Warmoesstraat., ca. 1912; 54129
    - Dam Afbraak. De Beurs van Zocher is reeds afgebroken. De huizen links staan aan het Damrak., ca. 1912; 53285
    - Dam 17-31 Vijgendam 18 -31, gezien tijdens de sloop. Rechts Rokin 8 t/m 26., ca. 1912; 53286
    - Dam 16 Voorheen Paleisstraat 1. Terrein van gebouw De Groote Club, gezien naar Kalverstraat., ca. 1912; 54171
    - Kostverlorenvaart Gezien in oostelijke richting. Links: huizen aan de Achterweg. Rechts: molen 'De Eenhoorn'., ca. 1912; 54630
    - Handel en nijverheid Tentoonstelling Jan v.d. Heijden 1712-1912. Koestraat 5., ca. 1912; 53361
    - Dam gezien naar Damrak Door afbraak Beurs van Zocher (terrein afgebakend door schutting), zijn huizen zichtbaar aan de Beursstraat., 1912; 53216
    - Middenweg (Zaagmolenbuurt) Gezien in zuidoostelijke richting. Midden: molen 'De Eenhoorn'., ca. 1 Mei 1912; 54377
    - Achterweg Gezien in noordelijke richting., ca. 1 Mei 1912; 53755
    - Laanweg De hutten waren door de week het verblijf van Volendammer palingleurders, ca. 1 Mei 1912; 52903
    - Middenweg (Zaagmolenbuurt) Hoek Zaagmolenpad., ca. 1 Mei 1912; 54639
    - Swindenstraat, Eerste van 81-135 (t.h.v.) (v.l.n.r.) Gezien van uit richting Javastraat., ca. 13 Mei 1912; 52723
    - Achterweg Ca. ter hoogte van de tegenwoordige Zaagmolenstraat. Gezien in zuidelijke richting. Met molens 't Luipaard' (links) en 'De Eenhoorn' (rechts.), ca. 1 Jun 1912; 54687
    - Middenweg (Zaagmolenbuurt) Molen 'De Eenhoorn'., ca. 1 Jun 1912; 54378
    - Middenweg (Zaagmolenbuurt) Hoek Zaagmolenpad. Bij Kostverlorenstraat., ca. 1 Jun 1912; 54379
    - Dam ter hoogte van 17-31 (voorheen Vijgendam) Links: afbraak huizen Vijgendam nrs. 6 t/m 30 (v.l.n.r.). Midden: afbraak Commandantshuis., ca. 1 Jun 1912; 54118
    - Meeting van de SDAP in het Oosterpark J. Oudegeest aan het woord, 12 Sep 1912; 52667
    - Meeting van de SDAP in het Oosterpark. Mr. Mendels spreekt de mensen toe., 12 Sep 1912; 52938
    - Oudemanhuispoort, ca. 1913; 51353
    - Dam 16 Voorheen Paleisstraat 1. Bouwput voor de bouw van De Groote Club, gezien naar Nieuwezijds Voorburgwal., ca. 1913; 53313
    - Dam 16 Voorheen Paleisstraat 1. Bouwput voor de bouw van De Groote Club, gezien naar Nieuwezijds Voorburgwal., ca. 1913; 53314
    - Rokin 2-2A-4-4A-6-6A-8 (v.r.n.l.) Naast nr. 8: Kromelleboogsteeg. Rechts: hoekhuis Dam nr. 16, ca. 1913; 53343
    - Schipper, in vol ornaat en passagiers aan dek van een passagiersboot van de SMN, de Stoomvaart Maatschappij Nederland. Zij keren terug van de tewaterlating van de Prins der Nederlanden op de NSM werf in de Conradstraat. In het verschiet, achter de spoordijk, pakhuis Europa aan de Oostelijke Handelskade., 1913; 52006
    - Dam 16 Bouwput De Groote Club (voorheen Paleisstraat 1). Gezien naar de achtergevels van Paleisstraat 3,5,7 (links, v.r.n.l.), zijgevel van gebouw Zeemanshoop (rechts, voorheen Dam 10) en de bouwput van Magazijn de Bijenkorf (achtergrond midden)., ca. 1913; 52880
    - Concertgebouwplein 3 t/m 13 (v.l.n.r.) Voorheen: Jan Willem Brouwersplein., ca. 1913; 53559
    - Dam 16 Voorheen: Paleisstraat 1. Terrein van gebouw De Groote Club, gezien naar de Dam., ca. 1913; 54172
    - Sloterkade 22-21-20 enz. (v.l.n.r.) Op de voorgrond de Overtoomsesluis en Schinkel, ca. 1913; 53434
    - Jaarvergadering van moderne theologen in het gebouw van de Maatschappij voor de Werkende Stand, Kloveniersburgwal 87-91., 3 Apr 1913; 51978
    - Jaarvergadering van moderne theologen in het gebouw van de Maatschappij voor de Werkende Stand, Kloveniersburgwal 87-91., 3 Apr 1913; 51979
    - Markensteeg nr. 1A - 3 - 5 Links: Ingang Joden Houttuinen, ca. 1 Jun 1913; 51606
    - Haarlemmervaart Tuinhuis bij Sloterdijk, gezien van de Haarlemmerweg, ca. 9 Jun 1913; 51462
    - Lairessestraat (De) Gezien naar Jan Willem Brouwersplein. Tijdens heiwerkzaamheden., ca. 18 Jul 1913; 53491
    - Lairessestraat (De) Gezien van Jan Willem Brouwersplein. Tijdens heiwerkzaamheden. Op de achtergrond: achterzijde huizen aan Johannes Verhulststraat, vrml. 5 t/m 29 (v.r.n.l.), ca. 18 Jul 1913; 53493
    - De Lairessestraat gezien van Jan Willem Brouwersplein (in aanbouw) naar het zuiden., 2 Aug 1913; 52381
    - Waterleiding, drinkwatervoorzieningen Duinwaterfeest; Maarten Harpertszoon Trompstraat 10 t/m 20 (ged.)(vlnr.); midden: ingang Bestevâerstraat., 20 Aug 1913; 52607
    - De Lairessestraat Gezien naar Jan Willem Brouwersplein. Achtergrond: Van Baerlestraat met Concertgebouw (links)., 21 Aug 1913; 53475
    - De Lairessestraat Gezien naar Jan Willem Brouwersplein. Achtergrond: Van Baerlestraat met Concertgebouw (midden). Uiterst rechts: Brandweerkazerne, Van Baerlestraat 35-37 (v.l.n.r.), 28 Aug 1913; 53476
    - Nieuwezijds Voorburgwal 33-35 Bij Nieuwezijds Kolk, ca. 1 Okt 1913; 51333
    - Rembrandtplein 5-35 (v.l.n.r.) Optocht 1 mei viering van de SDAP, ca. 1914; 51033
    - Rokin Kromme Elboogsteeg, na afbraak percelen Rokin nrs. 6A-6-4A-4-2A-2 (perceel Dam 12 gesloopt in maart 1917, ca. 1914; 51405
    - Kadijksplein 2-3 (Gebouw Entrepotdok) Gezien naar het zuiden met op de voorgrond de Rapenburgerschutsluis, ca. 1914; 51439
    - Kadijksplein 2-3 Binnenplaats oude Entrepotdok, ca. 1914; 51440
    - Cruquiusweg Mobilisatie 1914. Bezettingsloodsen N en O. 1915-1918., ca. 1914; 51680
    - Van Woustraat Mobilisatie 1914. Aardappelen distributie, ca. 1914; 51681
    - Oostersekade 10-7 en in het midden de Batavierstraat. Links. huizen Uilenburgerstraat., ca. 1914; 51782
    - Ceintuurbaan 258 kamerafscheiding., ca. 1914; 51866
    - Rokin 2 en 2a (v.r.n.l.) Rechts: hoekhuis Dam nr. 30, ca. 1914; 53334
    - Van Woustraat 180-178-176 enz. Mobilistatie 1914: Aardappelen distributie in de Van Woustraat, ca. 1914; 52617
    - Mobilisatie 1914 Bivak in het Paleis voor Volksvlijt, 52416
    - Vondelpark / algemeen Ontwortelde bomen na de storm., ca. 1914; 54544
    - Spoorwegbassin Gezien in oostelijke richting. Links: IJ-haven en de schepen 'Gelria' (twee schoorstenen) en 'Gooiland' (één schoorsteen)., ca. 1914; 52813
    - Mobilisatie 1914. Bezetting loodsen N. en O. 1915-1918. Cruquiusweg (wijk 36)., ca. 1914; 53831
    - Mobilisatie 1914 Aardappelendistributie bij de Cruquiusweg., ca. 1914; 53837
    - Mobilisatie 1914 Inkwartiering van militairen in de loodsen N. en O. 1915-1918. Cruquiusweg., ca. 1914; 53838
    - Verkeerspolitie - verkeersdienst Politiemotorboot op het IJ., ca. 1914; 53850
    - Rokin 4 (ged)-6-8 (v.r.n.l.) Links: Kromelleboogsteeg., ca. 1914; 53793
    - Belgische vluchtelingen in Nederland Kinderen van Belgische vluchtelingen worden gekleed in de vestiaire van de diamantbeurs op het Weesperplein 2-4. Links van het midden met hoed in de handen Mevrouw R. Gompers de Haan, leidster van de afdeling, ca. 1914; 53018
    - Haarlemmerweg 299 Gemeentelijk Lompenmagazijn (sorteerlokaal). Voorheen centrale 'Electra', later Wasinrichting van de gemeente Amsterdam., ca. 1914; 52734
    - Concertgebouwplein 3 t/m 15 (v.l.n.r.) Voorheen: Jan Willem Brouwersplein., ca. 1914; 53560
    - Afbraak Naatje van de Dam Afbraak van het op 27 augustus 1856 door Koning Willem III onthulde beeld 'De Eendracht', dat moest herinneren aan de glorie van de 10-daagse veldtocht van 1831. Het beeld dat bekend was onder de naam 'Naatje van de Dam' moest in 1914 verdwijnen vanwege het verleggen van tramsporen ten behoeve van de komst van de electrische tram. Op de achtergrond links ingang Nieuwendijk en rechts ingang Damrak met gebouw warenhuis 'De Bijenkorf'., ca. 1914; 53217
    - Herengracht 511 (ged.) 513-515-517-519 Met kruising Vijzelstraat in NO-richting naar Muntplein gezien, ca. 1 Mrt 1914; 51300
    - Rokin (Oude Turfmarkt) 133 (ged.) t/m 151 (v.l.n.r.) Voorgrond: Doelensluis/ Brug nr. 220, ca. 1 Mrt 1914; 53193
    - Rembrandtplein 5-7-9 enz. Optocht SDAP op Rembrandtplein, ca. 1 Mei 1914; 51346
    - Kostverlorenkade (Tweede) 142 (ged., links) Gezien in noordoostelijke richting. Achterzijde huizen v.l.n.r.: Tweede Kostverlorenkade (geheel links), Borgerstraat nrs. 263 t/m 227 (v.l.n.r.), Lootsstraat nrs. 16 t/m 32 (v.l.n.r.), Jacob van Lennepstraat., ca. 1 Mei 1914; 54483
    - Amstelveenseweg. Ingang Vondelpark Omnibus Amsterdam - Amstelveen., ca. 1 Mei 1914; 53277
    - Roemer Visscherstraat 46 Diaconessenschool der Nederlands Hervormde Inrichting (achterzijde). Zittend links: Mej. M.M. van Schaick; zittend 2e van rechts: Mej. A.M. van Schaick., ca. 1 Jun 1914; 53429
    - Rustenburgerstraat 463 Gezien naar Ruysdaelkade, ca. 1 Jul 1914; 51664
    - Achterburgwal, Oudezijds 4-6 (t.h.v.) Gezien naar achterzijde huizen aan de Zeedijk nrs. 30(ged) t/m 46 (v.l.n.r.). Met brug nr. 209 voor ingang Spooksteeg (rechts)., ca. 1 Jul 1914; 54053
    - Achterburgwal, Oudezijds 4-6 (t.h.v.) Gezien naar achterzijde huizen aan de Zeedijk nrs. 32(ged) t/m 46(ged)(v.l.n.r.). Met brug nr. 209 voor ingang Spooksteeg (rechts)., ca. 1 Jul 1914; 54054
    - Valeriusstraat 202-200-198 enz. (v.l.n.r.) Gezien naar Emmalaan. Links in het midden: Fontainehofje, nr. 198., ca. 1 Jul 1914; 53447
    - Mobilisatie 1914. Het Kruithuis op het Waterlooplein., 1 Aug 1914; 51685
    - Diamantclub Concordia Het bestuur van de Diamantclub Concordia gevestigd op Nieuwe Achtergracht 98. V.l.n.r. J. Vischjager, S. Bas (staand) H. van Praag-Sigaar, F. Brand (staand) D. Ensel en S.A. de Vries., ca. 1915; 51028
    - Dam Gezien naar noordzijde. Fundament van oude Damsluis na afbraak van het Commandantshuis, ca. 1915; 51210
    - Tolstraat hoek Toldwarsstraat, ca. 1915; 51259
    - Bruinistengang Voorgrond: Bouwterrein na de sloop van huizen en Zionskapel aan de Bruinistengang voor een te bouwen pand van de vereniging Tot Heil des Volks (1915). Door de sloop van de Zionskapel (Barndesteeg 19) is de zijgevel zichtbaar van het pand Barndesteeg 15, het voormalige Huidenvettersgildehuis. De Bruinistengang gaf toegang tot de Bruinistenkerk, deze was Barndesteeg 17 genummerd maar lag feitelijk achter de panden Barndesteeg 13 en 15. De Bruinistenkerk werd in 1910 gesloopt. Het pand Tot Heil des Volks werd tegen nummer 15 aangebouwd, waarbij de Bruinistengang verdween., ca. 1915; 51455
    - Amstelveenseweg Willemsparkstation, ca. 1915; 51737
    - Oudezijds Kolk Gezien vanaf Prins Hendrikkade, rechts de achterzijde van de St. Nicolaaskerk, achtergrond: Kolksluis., ca. 1915; 51973
    - Kanaalstraat 80-78 Twee balkonnetjes begroeid met klimop op nummer 80. Rechts is nummer 78 gedeeltelijk te zien., ca. 1915; 52230
    - Herengracht 126 Huis De Moriaan/Pretorius (?), in 1620 gebouwd, met het borstbeeld De Moriaan. Bouwheer was Bartholomeus de Moor. Het huis is in 1920 tezamen met de nummers 124 en 128 opgekocht door de Vereniging ter Bevordering van de Belangen des Boekhandels, waarna het werd afgebroken. Ter plaatse verrees een modern kantoorpand., ca. 1915; 52349
    - Oostelijke Handelskade Gezien in westelijke richting. Links de Binnenhaven., ca. 1915; 52441
    - Oostelijke Handelskade Gezien in westelijke richting. Links de Binnenhaven., ca. 1915; 52442
    - Oudezijds Voorburgwal 51-61 (v.l.n.r.), ca. 1915; 52492
    - Westerstraat 6-14 (v.r.n.l.). Nummer 14 was voorheen nummer 12. De nummers 8 en 10 zijn gesloopt in 1916., ca. 1915; 52915
    - Dam / Commandantshuis Sloop van het Commandantshuis, gezien naar Damrak (links) nrs. 101-100-99 enz (v.l.n.r.) en Beurs van Berlage (rechts)., ca. 1915; 54133
    - Sloop van Wijde Lombardsteeg 8. Een sloper tussen de kapspanten. Rechts Wijde Lombardsteeg 3 en 5., ca. 1915; 53019
    - Dam Fundament oude Damsluis na de afbraak van het Commandantshuis., ca. 1915; 53059
    - Dam 20 Voorheen de nummers 12 en 14. Afbraak t.b.v. de bouw van het gebouw van Peeken Cloppenburg, gezien vanaf het Rokin., ca. 1915; 54154
    - Dam 20 Voorheen de nummers 12 en 14. Afbraak t.b.v. de bouw van het gebouw van Peeken Cloppenburg, gezien vanaf Rokin., ca. 1915; 54155
    - Dam 20 Voorheen nrs. 12 en 14 (v.l.n.r.). Afbraak t.b.v. bouw gebouw peek en Cloppenburg., ca. 1915; 54173
    - Leidseplein 24-14, 1 Mei 1915; 52219
    - De Slotervaart Voor de overhaal aan de Baarsjesweg. Rechts 't Eilandje'. Nu ligt hier het Surinameplein., 1 Jun 1915; 52172
    - Rembrandtplein 17 Bijeenkomst Partij Raad van de S.D.A.P. in café 'De Kroon'., ca. 20 Jun 1915; 53810
    - Belgische vluchtelingen in Nederland. Antonetta de Weer-Vermeijlen, de 20.000ste Belgische Oorlogsvluchtelinge, die gerepatrieërd werd door de Centrale Commissie te Amsterdam., 12 Jul 1915; 53165
    - Herengracht 2-4 enz. Gezien in zuidelijke richting. Rechts Brouwersgracht 29-31., ca. 1 Jan 1916; 51390
    - Langestraat 74-72 enz. In N.-richting naar Brouwersgracht gezien, ca. 1 Jan 1916; 51611
    - Bergstraat 2-18 (v.r.n.l.) Naar Herengracht gezien, ca. 1 Jan 1916; 51666
    - Roelof Hartplein Op de voorgrond: terrein voor en tijdens de ophoging bestemd voor bouw Roelof Hartplein, gezien in zuidwestelijke richting. Op de achtergrond rechts achterzijden huizen Ruysdaelstraat in 't verschiet links oude stadion (1913-1930), ca. 1 Jan 1916; 52742
    - Herengracht 128-124 met op nummer 124 het bureau van het Algemeen Steuncomitee afd. kleding., 1916; 52037
    - Lutmastraat en omgeving Ter hoogte van de huidige Jan Lievensstraat. Uiterst links de huizen aan de Lutmastraat. In het midden Diamantslijperij Asscher aan de Tolstraat en rechts het raadhuis van Nieuwer Amstel (1914-2007 Gemeentearchief Amsterdam)., ca. 1916; 51989
    - Bijlsteeg, Zwarte 14-18 (v.r.n.l.) Links no. 17-13 (v.l.n.r.), op de achtergrond de koepel van de Lutherse Kerk. In 1928 is dit steegje afgebroken, op deze plek staat nu het gebouw van de Arbeiderspers., ca. 1916; 52152
    - Westerdoksdijk 51 Silogebouw van de Nederlandsche Silo Elevator en Graanfactor Maatschappij, (1895-1898)(arch. A.L. van Gendt + J.F. Klinkhamer); gezien in noordwestelijke richting, ca. 1916; 52762
    - Herengracht 219-225 Nummer 225 is gedeeltelijk zichtbaar., ca. 1 Mrt 1916; 52812
    - Herenstraat 40-16 Hoek Keizersgracht (links), ca. 1 Jul 1916; 51683
    - Haarlemmerweg De laatste rit van de paardentram Amsterdam-Sloterdijk. Nabij het Nassauplein, gezien naar het Oosten. Links de Haarlemmervaart, rechts de Willemspoort op het Haarlemmerplein. (De Haarlemmerpoort werd ook wel de Willemspoort genoemd omdat koning Willem II op 27 november in 1840 door deze poort de stad inreed.), ca. 1 Aug 1916; 51120
    - Nassaukade Rechts is de ingang van de De Clercqstraat. Betoging voor Vrouwenkiesrecht, ca. 1 Sep 1916; 51430
    - Betoging voor vrouwenkiesrecht op de Nassaukade, rechts ingang De Clercqstraat, 17 Sep 1916; 51056
    - Nieuwezijds Armsteeg 28-16 Gezien naar Nieuwezijds Voorburgwal, ca. 1917; 51292
    - Hugo de Grootgracht gezien in N.O. richting vanaf hoek Bilderdijkkade naar Hugo de Grootkade en links de scheepswerf van Vollers., 1917; 52015
    - Houtkopersburgwal 6-7 Sloop in verband met de komende renovatie. Rechts: ingang Uilenburgerstraat, links: achterzijde panden aan de Oude Schans., ca. 1917; 52060
    - Stads Rietlanden Gezien in noordoostelijke richting, naar de Oostelijke Handelskade. Achtergrond rechts wordt gebouwd aan het Lloyd Hotel, Oostelijke Handelskade 34 (arch. E. Breman 1917)., ca. 1917; 52330
    - Stadhouderskade - Polderhuis Gezien naar Boerenwetering. Voorgrond Mennonietensloot. Rechts overhaal en daarachter Hobbemakade. Links Polderhuis, Stadhouderskade 43-46, ca. 1917; 52289
    - Keizersgracht 200 t/m 216 (ged.) (v.r.n.l.) geheel rechts de Westermarkt met de Westerkerk, ca. 1917; 52565
    - Aardappeloproer, 1917 Soldaten in een loods van de groentenmarkt, bij de Marnixstraat, ca. 1917; 54320
    - Aardappeloproer Soldatenkamp op het IJsclubterrein., 1917; 54321
    - Aardappeloproer Soldaten op het Stationsplein (wijk 17). Rechts: Centraal Station., 1917; 54322
    - Aardappeloproer, 1917 Soldatenkamp op het IJsclubterrein (wijk 27). Gezien in noordelijke richting. Op de achtergrond: achterzijde Rijksmuseum, Stadhouderskade 42., ca. 1917; 54323
    - Aardappeloproer, 1917 Czaar Peterstraat. Stakende Bootwerkers., ca. 1917; 54272
    - Keizersgracht 611-619 (ged.), ca. 1 Feb 1917; 52715
    - Stadhouderskade Gezien naar Boerenwetering, 14 Feb 1917; 51169
    - Westermarkt 20-12, met op nummer 16 Doofstommen Vereniging Door Liefde Saamgebracht. In het pand is ook de Werkverschaffing voor deze doelgroep gevestigd sinds 1897. Links: Huizen Prinsengracht 150 (ged.) met hoek Bloemgracht 2., ca. 1 Mrt 1917; 51241
    - Keizersgracht 166 (ged.) - 152 (ged.), ca. 1 Mrt 1917; 51256
    - Keizersgracht 56-42 (ged.), ca. 1 Mrt 1917; 51652
    - Keizersgracht 124-108 (ged.), ca. 1 Mrt 1917; 51693
    - Herengracht 558 (ged.) 560, 562 enz. (v.r.n.l.) Rechts ingang Utrechtsestraat. Optocht S.D.A.P. op 1 mei 1917., 53731
    - Amsteldijk 14 Herberg en stalhouderij J. van Nes., ca. 1 Mei 1917; 51248
    - Nieuwendijk 73 Hasselaerssteeg en Haringpakkerssteeg (=Kapelsteeg) 1-8, ca. 1 Jul 1917; 51293
    - Vondelpark Leden van de zangvereniging 'Kunst na Arbeid'. Op de voorgrond het bestuur: Dr. Korver (I), Jacob Hamel (II), Piet Nolting (III)., 1 Jul 1917; 52187
    - Aardappeloproer Soldatenkamp op het IJsclubterrein (later: Museumplein). Achtergrond Rijksmuseum., 1 Jul 1917; 52311
    - Runstraat Nr. 23 ged. 31-33 zuidzijde. Nr. 33 is hoekhuis Prinsengracht, ca. 1 Sep 1917; 51220
    - De afkondiging van de grondwetsherziening 1917 Het bekend maken van de Grondwetsherziening op het Stadhuis door de Gemeentesecretaris Falkenburg (Oudezijds Voorburgwal 195-201)., 12 Dec 1917; 54303
    - De afkondiging van de grondwetsherziening 1917 Het bekend maken van de Grondwetsherziening op het Stadhuis door de Gem. Secr. Falkenburg (Oudezijds Voorburgwal 195-201)., 12 Dec 1917; 54304
    - Leidsedwarsstraat (Korte) 71-69-67 enz. (v.r.n.l.) Nr. 71: Amsterdamse Rijtuig Maatschappij. Op de achtergrond links: ingang Leidsestraat., ca. 1 Jan 1918; 54018
    - Vogelkade (e.o) Gezien in N.-richting. Op de achtergrond: Meeuwenlaan. Bouwjaar 1918/1919, ca. 1918; 51435
    - Hartplein, Roelof Links Bronckhorststraat, midden Van Baerlestraat, rechts Cornelis Anthoniszstraat., ca. 1918; 52153
    - Grasweg Gezien in N.W. richting. Rechts: Tolhuiskanaal., ca. 1918; 52961
    - Concertgebouwplein 20 (rechts) Voorheen: Jan Willem Brouwersplein. Gezien naar De Lairessestraat nrs. 2-4-6 enz. (v.r.n.l.)., ca. 1918; 53558
    - Westerstraat 36-32, Nr. 34 't huis van Bredero., ca. 1 Mrt 1918; 51282
    - Keizersgracht 400 Hoek Runstraat, ca. 1 Jun 1918; 51219
    - Keizersgracht 593(ged)-595-597(ged)(v.l.n.r.), ca. 11 Aug 1918; 54099
    - Vijzelgracht 37-49 Links: Ingang Nieuwe looiersstraat, ca. 1 Sep 1918; 51389
    - Keizersgracht 589 t/m 599 (v.l.n.r.) Gezicht op de sloopwerkzaamheden t.b.v. de bouw van de Nederlandse Handels Maatschappij., ca. 12 Dec 1918; 54098
    - Keizersgracht 589 t/m 599 (v.l.n.r.) Gezicht op de sloopwerkzaamheden t.b.v. de bouw van de Nederlandse Handels Maatschappij., ca. 15 Dec 1918; 54101
    - Haarlemmerstraat 122-114 (ged.) Nr. 120-118-116 bouw Amsterdamsche Bank. achter: Posthoornkerk, ca. 1919; 51441
    - Papaverweg 35 Eerste Luchtverkeer Tentoonstelling Amsterdam 'ELTA' op het terrein van de latere Fokkerfabriek. Gezien in zuidelijke richting, naar de Hagedoornweg., ca. 1919; 52304
    - J.J. Viottastraat 40-52 (v.r.n.l.) Gezien in oostelijke richting naar de Reynier Vinkeleskade. Rechts het Noorder Amstelkanaal, ca. 1919; 52463
    - Emmalaan 14-16 Gebeeldhouwd gevelornament (festoen)., ca. 1919; 54676